臺灣高雄地方法院刑事附帶民事訴訟判決
原　　　告　何宥陞
被　　　告　王俊生
上列被告因毀損案件（本院100年度易字第16號），經原告提起
附帶民事訴訟，請求損害賠償，本院判決如下：
    主      文
被告應給付原告新臺幣貳萬參仟玖佰肆拾玖元，及自民國九十九
年十二月二十八日起至清償日止，按週年利率百分之五計算之利
息。
原告其餘之訴及假執行之聲請均駁回。
本判決第一項得假執行。
    事實及理由
一、原告起訴主張：被告係伊鄰居，同住在高雄市○○區○○路
    ，被告竟基於毀損犯意，分別於民國99年8 月2 日晚上7 時
    18分許、同年月4 日晚上7 時22分許，刮損原告所有國瑞廠
    牌、1794C.C.、銀色、車號ZX-7031 號之小客車右側前後門
    之車漆，故意不法侵害原告權利，應負侵權行為損害賠償責
    任，爰依侵權行為之法律關係，請求被告賠償估計修車費新
    臺幣（下同）18,005元（含零件費用2,590 元、鈑金工資4,
    533 元、塗裝工資10,432元、引擎工資150 元、外包工資30
    0 元）（原起訴狀所載11,046元業經當庭更正），又伊擔任
    業務工作，須駕車上班，而同款車型每日租車費用為3,200
    元，預計維修5 日（起訴狀誤載為6 日）共計16,000元，及
    因警、偵程序損失上班每日工資2,250 元，共計6 日計算為
    13,500元，另加上精神慰撫金，並聲明：(一)被告應給付原告
    12萬元，及自起訴狀繕本送達翌日起至清償日止，按週年利
    率百分之5 計算之利息；(二)願供擔保，請准宣告假執行。
二、被告否認有何刮損原告上開小客車之行為，並求為判決駁回
    原告之訴等語。
三、原告主張被告有於上開時間、地點，2 次刮損上開車輛前葉
    子板、前後車門車漆之事實，業經本院以100 年度易字第16
    號刑事判決各處拘役50日，定應執行拘役80日在案，是應認
    原告主張之此部分事實堪信為真，其主張被告應負侵權行為
    損害賠償責任，自屬有據。
四、按不法毀損他人之物者，被害人得請求賠償其物因毀損所減
    少之價額；負損害賠償責任者，除法律另有規定或契約另有
    訂定外，應回復他方損害發生前之原狀。因回復原狀而應給
    付金錢者，自損害發生之時起，加給利息。第1 項情形，債
    權人得請求支付回復原狀所必要之費用，以代回復原狀；損
    害賠償，除法律另有規定或契約另有訂定外，應以填補債權
    人所受損害及所失利益為限，民法第196 條、第213 條及第
    216 條第1 項分別定有明文。茲就原告請求之項目、金額審
    酌如下：
  (一)車輛修理費部分：按依民法第196 條請求賠償物被毀損所減
    少之價額，固得以修復費用為估定之標準，但以必要者為限
    ，例如修理材料費以新品換舊品應予折舊（參照最高法院77
    年第9 次民事庭會議決議(一)）。是損害賠償之基本原則，一
    方面在於填補被害人之損害，一方面亦同時禁止被害人因而
    得利，則汽車關於更新零件部分之請求，自應扣除按汽車使
    用年限計算折舊後之費用。查本件被告係刮損原告上開車輛
    前葉子板、前後車門車漆部位之事實，業如前述，則原告所
    得請求之範圍，當以此為限。依本件原告提出之高都汽車股
    份有限公司北高服務廠修車估價單1 份（見本院附民卷第11
    頁），工資部分「前保險桿總成拆裝」483 元、「右前葉子
    板受損面積A 級修理」483 元、「右前車門受損面積A 級修
    理」483 元、「右前葉子板烤漆套餐」1,800 元、「右前車
    門皮烤漆套餐」2,400 元，「右後車門皮烤漆套餐」2,300
    元，核屬修復之必要費用，合計為7,949 元（計算式：483+
    483+ 483+1,800+2,400+2,300＝7,949 元），應予准許。至
    其餘工資諸如頭燈拆裝、後保險桿總成拆裝、右車門檻板修
    理、塗噴、尾燈、把手塗裝、防銹、後綜合燈更換、右後葉
    子板噴漆，及更換「前葉子板銘牌VVTI」、「柳釘」、「後
    綜合燈總成，右」等項目，均核與本件被告損壞之車體部位
    無關，不應准許。
  (二)原告主張與其小客車同款之租車費每日3,200 元，預計維修
    5 日代步上班，合計為16,000元，有和運租車股份有限公司
    100 年1 月14日估價單1 紙可考（見附民卷第13頁）；參諸
    該小客車係因被告侵權行為導致受損送修，衡情於修車期間
    確將造成原告上班、生活作息不便，且本件原告自95年10月
    23日任職電子公司，職稱為「資深業務代表」，平日上班期
    間須代表公司，駕駛汽車往來與客戶洽談業務等情，業據原
    告到庭申陳明確，復有凌華科技股份有限公司100 年1 月14
    日開立之在職證明書1 紙可考（見附民卷第9 、14頁），自
    有另行承租車輛以敷工作所需之必要，是原告此部分請求，
    自屬有據。至上開估價單所載「預定交車日期100 年2 月14
    日」雖距估價日期「100 年1 月14日」30日，惟此僅為粗估
    時間，尚非原告實際承租他車代步之期間，況30日之期間包
    含例假日、春節等一般公司行號放假之日，自難逕為原告將
    另行租車代步上班之期間，是應以原告於起訴狀所載16,000
    元為相當，附此敘明。
  (三)工作薪資損失部分：原告雖復主張伊因被告之行為，於警、
    偵程序受有13,500元之工作損失，並提出凌華科技股份有限
    公司在職證明書、98年度綜合所得稅申報資料各1 紙為憑（
    見本院附民卷第14、15頁），惟該等資料僅得證明原告有任
    職之事實，尚不得證明原告即受有薪資損失；況原告於警、
    偵程序到案說明，縱有因請假致薪資受不利影響，亦與被告
    為本件侵權行為間無相當因果關係，此部分之請求，顯屬無
    據，不應准許。
  (四)精神慰撫金：至於民法第195 條之慰撫金，係以不法侵害他
    人之身體、健康、名譽、自由、信用、隱私、貞操，或不法
    侵害其他人格法益而情節重大者為其要件，本件原告刮損被
    告車輛，係侵害原告財產法益，核與上開要件不符，此部分
    請求亦屬無據。
  (五)綜上，原告所得請求之損害賠償金額共計23,949元（計算式
    ：7,949+16,000＝23,949元）。
五、從而，原告本於侵權行為之法律關係，請求被告給付23,949
    元，及自起訴狀繕本送達翌日即99年12月28日起（見99年度
    審附民字第515 號卷第1 頁收文章記載送達日為99年12月27
    日）至清償日止，按年息百分之5 計算之法定遲延利息，為
    有理由，應予准許；逾此部分之請求為無理由，應予駁回。
六、原告雖陳明願供擔保請准宣告假執行，惟就原告勝訴部分，
    因所命給付金額未逾50萬元，依刑事訴訟法第491 條第10款
    準用民事訴訟法第389 條第1 項第5 款規定，法院應依職權
    宣告假執行，故原告聲請供擔保假執行，僅係促請法院注意
    依職權宣告假執行，附此敘明。至原告敗訴部分，其訴既經
    駁回，其假執行之聲請亦失所附麗，應併予駁回。
七、據上論結，本件原告之訴一部為有理由，一部為無理由，依
    刑事訴訟法第502 條、第491 條第10款，民事訴訟法第389
    條第1 項第5 款，判決如主文。
中    華    民    國   100    年    1     月    31    日
                  刑事第十四庭   法  官   李俊霖
以上正本證明與原本無異。
如不服本判決應於收受本判決後10日內向本院提出上訴書狀，並
應敘述具體理由，如未敘述上訴理由者，應於上訴期間屆滿後20
日內補提理由書狀於本院（均須按他造當事人之人數附繕本）「
切勿逕送上級法院」。
中    華    民    國   100    年    1     月    31    日
                                 書記官   武凱葳